ACORDAO-COMPLETO-2391002

ACÓRDÃO DE RELAÇÃO

ACÓRDÃO DE RELAÇÃO 63/2020 ATA 1/2020 - PRIMEIRA CÂMARA

Acórdão 63/2020-TCU-Primeira Câmara
Os Ministros do Tribunal de Contas da União, reunidos em Sessão da Primeira Câmara, ACORDAM, por unanimidade, com fundamento nos arts. 1º, inciso I, 16, inciso II, e 18 da Lei 8.443/92, c/c os arts. 1º, inciso I, e 143, inciso I, alínea "a", do Regimento Interno, em julgar as contas de Jefferson Fernandes do Nascimento (CPF XXX.175.422-XX) e Carlos Alberto Marinho Cirino (CPF XXX.756.573-XX) , regulares com ressalva, dando-lhes quitação, e, com fulcro nos arts. 1º,  inciso I, 16, inciso I, e 17 da Lei 8.443/92, c/c os arts. 1º, inciso I, e 143, inciso I, alínea "a", do Regimento Interno, em julgar as contas dos demais responsáveis arrolados no subitem 1.2 abaixo, regulares, dando-lhes quitação plena, fazendo-se a seguinte recomendação sugerida nos pareceres emitidos nos autos.
1. Processo TC-Processo 010.150/2019-6 (PRESTAÇÃO DE CONTAS - Exercício: 2018) 
	1.1. Responsáveis: Jefferson Fernandes do Nascimento (XXX.715.422-XX) ; Carlos Alberto Marinho Cirino (XXX.756.573-XX) ;
	1.2. Demais responsáveis: Adir Severo de Oliveira Junior (XXX.609.902-XX) ; Alberto Moura de Castro (XXX.503.306-XX) ; Alessandra Esquivel Bressani (XXX.648.482-XX) ; Alexandre Gustavo Brands (XXX.206.141-XX) ; Aline Pereira Leal (XXX.975.742-XX) ; Amanda Karoline Carvalho Barros (XXX.583.812-XX) ; Americo Alves de Lyra Junior (XXX.161.361-XX) ; Ana Carolina de Almeida Mendonca (XXX.089.852-XX) ; Ana Lucia de Sousa (XXX.502.233-XX) ; Anna Amelia de Lima Casadio (XXX.258.002-XX) ; Antonio Cesar Silva Lima (XXX.497.593-XX) ; Antonio Lucas Santos Oliveira (XXX.243.802-XX) ; Antonio Tolrino de Rezende Veras (XXX.127.233-XX) ; Antonio de Barros Galvao Neto (XXX.703.772-XX) ; Calvino Camargo (XXX.414.389-XX) ; Carlece Santos Carvalho (XXX.369.082-XX) ; Claudia Sales de Oliveira (XXX.209.944-XX) ; Clenildo Francisco de Lima Merces (XXX.631.552-XX) ; Danilo Martins do Nascimento (XXX.838.922-XX) ; Denise Meneses Gomes (XXX.653.382-XX) ; Denise Ribeiro de Melo (XXX.133.477-XX) ; Dirceu Medeiros de Morais (XXX.290.814-XX) ; Edlamar Menezes da Costa (XXX.300.882-XX) ; Edna Paula Marcelino Magalhaes (XXX.316.244-XX) ; Edney Veras dos Santos (XXX.779.722-XX) ; Elaine Moreira (XXX.871.428-XX) ; Elder Jose Lanes (XXX.815.997-XX) ; Eliania da Silva Rodrigues (XXX.826.092-XX) ; Eliel Eleuterio Farias (XXX.826.367-XX) ; Elismar Cadete Pereira (XXX.918.942-XX) ; Elivania Bezerra de Oliveira (XXX.661.624-XX) ; Emanuel Cristian Tischer (XXX.268.272-XX) ; Erivaldo Diniz de Lima (XXX.745.224-XX) ; Eunice Alves de Oliveira (XXX.410.912-XX) ; Fabiana Granja (XXX.691.318-XX) ; Fabiola Niederauer Flores (XXX.508.190-XX) ; Flavio Corsini Lirio (XXX.578.897-XX) ; Francisca Silva e Silva (XXX.015.162-XX) ; Frank James Araujo Pinheiro (XXX.862.612-XX) ; George Brendom Pereira dos Santos (XXX.398.982-XX) ; Ingrid Cardoso Caldas (XXX.413.292-XX) ; Janaina Rosa Lira (XXX.426.652-XX) ; Jandie Araujo da Silva (XXX.326.224-XX) ; Jenner Amorim da Silva (XXX.788.282-XX) ; Joane Ferreira Goncalves (XXX.163.222-XX) ; Joao Batista Sobrinho (XXX.638.044-XX) ; Jose Carlos Franco de Lima (XXX.010.969-XX) ; Jose Elso Parente Moreira Junior (XXX.723.522-XX) ; Jose Luis Gutierrez Angulo (XXX.689.036-XX) ; Josenilda Fernandes Silva (XXX.956.912-XX) ; Josenilda Menezes Alcantara (XXX.201.502-XX) ; Josilane da Silva Conceição (XXX.962.182-XX) ; Kimberli Rodrigues da Silva (XXX.968.132-XX) ; Kledir Anderson Hofstaetter Spohr (XXX.231.179-XX) ; Laysa Pamella Neves dos Santos (XXX.949.472-XX) ; Lindeval Fernandes de Lima (XXX.846.303-XX) ; Lucas de Almeida Chagas (XXX.322.102-XX) ; Luciana Rodrigues Braga da Cruz (XXX.116.903-XX) ; Lucianne Braga Oliveira (XXX.281.016-XX) ; Luciano Ferreira Silva (XXX.290.246-XX) ; Luzileide Correia Lima (XXX.046.472-XX) ; Madalena Vange Medeiros do Carmo Borges (XXX.617.647-XX) ; Manoel Alves Bezerra Junior (XXX.566.042-XX) ; Marcos Antônio Braga de Freitas (XXX.485.773-XX) ; Marcos Antônio dos Santos Lima (XXX.507.372-XX) ; Michael Lopes da Silva Rolim (XXX.664.904-XX) ; Nubia Abrantes Gomes (XXX.776.484-XX) ; Olendina de Carvalho Cavalcante (XXX.645.842-XX) ; Patricia Araujo de Oliveira (XXX.591.582-XX) ; Paula Roberta Sousa da Silva (XXX.735.622-XX) ; Pepita Fernandes (XXX.399.102-XX) ; Raimundo Aparecido Pereira da Silva (XXX.341.262-XX) ; Raphael Santos Medrada (XXX.305.102-XX) ; Roberto Câmara de Araújo (XXX.065.604-XX) ; Romanul de Souza Bispo (XXX.540.335-XX) ; Sandra Maria Franco Buenafuente (XXX.828.542-XX) ; Stelio Soares Tavares Junior (XXX.220.922-XX) ; Tallynes Martins Barros (XXX.445.041-XX) ; Teresa Cristina Evangelista dos Anjos (XXX.385.613-XX) ; Valtenir Soares de Abreu (XXX.512.032-XX) ; Vanessa Bastos do Nascimento (XXX.139.342-XX) ; Vanessa Machado de Oliveira (XXX.086.432-XX) ; Vanuza Martins Lara (XXX.873.122-XX) ; Vicente Cicero Geronimo Junior (XXX.295.722-XX) ; Vilso Junior Chierentin Santi (XXX.754.540-XX) ; Vladimir de Souza (XXX.508.420-XX) ; Wellington Farias Araujo (XXX.111.343-XX) ; Yago Fellipe Nunes Cavalcante (XXX.283.592-XX) ; Yenara Alves Guedes (XXX.262.872-XX) 
	1.3. Órgão/Entidade: Universidade Federal de Roraima
	1.4. Relator: Ministro Walton Alencar Rodrigues
	1.5. Representante do Ministério Público: Procurador Sergio Ricardo Costa Caribé
	1.6. Unidade Técnica: Secretaria de Controle Externo da Educação (SecexEduc) .
	1.7. Representação legal: não há.
	1.8. Recomendar à Universidade Federal de Roraima (UFRR) , com fundamento no art. 250, inciso III, do RI-TCU, que adote a flexibilização da jornada de trabalho de servidores apenas nos casos em que as condições pré-existentes e cumulativas abaixo relacionadas se configurem, de forma a evitar a generalização da flexibilização da jornada de trabalho, uma vez que se trata de excepcionalidade, conforme se pode interpretar do art. 3º, §§ 1º e 2º, do Decreto 1.590/1995:
	1.8.1. atividades contínuas, prestadas de forma ininterrupta por, pelo menos, doze horas; 
	1.8.2. atendimento ao público e/ou trabalho no período noturno que exceder às 21 horas, considerando também o art. 18 da Instrução Normativa MPDG/SEGEP 2/2018; 
	1.8.3. autorização do dirigente máximo da entidade para a concessão de regime diferenciado de seis horas diárias e trinta horas semanais; 
	1.8.4. afixação, nas dependências da entidade, em local visível e de grande circulação de usuários dos serviços existentes de atividade contínua; e 
	1.8.5. escala nominal dos servidores que desempenham atividade contínua, com seus respectivos dias e horários de expediente.

Primeira Câmara

Universidade Federal de Roraima

Jefferson Fernandes do Nascimento (XXX.715.422-XX); Carlos Alberto Marinho Cirino (XXX.756.573-XX);

WALTON ALENCAR RODRIGUES

não há.

Procurador Sergio Ricardo Costa Caribé

PRESTAÇÃO DE CONTAS (PC)

Secretaria de Controle Externo da Educação (SecexEduc).